最高法院刑事裁定　　　　　　　九十六年度台抗字第四九四號
抗　告　人　甲○○
上列抗告人因違反槍砲彈藥刀械管制條例案件，不服台灣高等法
院中華民國九十六年九月五日延長羈押之裁定（九十六年度上訴
字第八四一號），提起抗告，本院裁定如下：
    主  文
抗告駁回。
    理  由
本件原裁定以：被告（即抗告人）甲○○因違反槍砲彈藥刀械管
制條例案件，犯罪嫌疑重大，認為有刑事訴訟法第一百零一條第
一項第三款情形，非予羈押，顯難進行審判，而於民國九十六年
二月十六日執行羈押，嗣經第二次延長羈押，至九十六年九月五
日，復以被告羈押原因仍然存在，認有繼續羈押之必要，乃依同
法第一百零八條第一項、第五項規定，裁定自九十六年九月十六
日起，第三次延長羈押二月等語。經核於法尚無不合。抗告人之
抗告意旨略稱：法律適用貴乎公平性與正當性，本件同案被告鍾
鎮壕、溫忠民、吳彥呈於第一審即獲准交保，其餘四名被告則收
押迄今，惟本件涉案證物如行兇手槍、供嫌犯乘坐之豐田黑色小
轎車及其車牌，均未查獲，台灣台北看守所復陳報抗告人遭刑求
受傷之照片四張，抗告人顯係冤抑。又受徒刑之執行而有悛悔實
據者，無期徒刑逾二十年，有期徒刑逾二分之ㄧ，累犯逾三分之
二，由監獄報請法務部假釋，刑法第七十七條第一項定有明文。
抗告人於九十五年四月十八日遭台北縣警察局海山分局逮捕羈押
迄今，已逾一年三個月，若按抗告人並非累犯之情節，第一審判
處之有期徒刑六年二月，僅需執行三年一個月即可獲准假釋，若
本案三審定讞，歷時可能約需二年多，迨確定移送監獄執行，抗
告人可能需再關三年才能假釋，屆時其前後羈押可能長達五年多
，相對於獲得交保之三名共同被告，不僅嚴重損害抗告人之假釋
利益，且有違公平正義法則。又抗告人已婚，一家大小均賴其工
作維生云云。惟查：對於羈押中之被告是否有繼續羈押之必要，
而裁定延長其羈押期間，事實審法院本有認定裁量之職權。如非
顯然違背法令，即非被告所得任意爭執。本件抗告人涉嫌以一行
為違反槍砲彈藥刀械管制條例第七條第四項、第八條第四項、第
十二條第四項等罪名，經核槍砲彈藥刀械管制條例第七條第四項
之法定本刑為五年以上有期徒刑，併科新台幣一千萬元以下罰金
，屬最輕本刑五年以上有期徒刑之罪；原審認抗告人犯罪嫌疑重
大，非予羈押，顯難進行審判，而依刑事訴訟法第一百零一條第
一項第三款規定，予以羈押；嗣第二次延長羈押期間屆滿，復認
其羈押原因仍然存在，有繼續羈押之必要，乃裁定第三次延長羈
押二月，並未違法。抗告意旨並未具體指摘原裁定有何違背法令
之情形，徒憑己見，就其實體涉案情節、個人家庭狀況、其他共
同被告是否業已獲准交保及假設性之將來發監執行、假釋等事項
，任意爭執，其抗告難認有理由，應予駁回。
據上論結，應依刑事訴訟法第四百十二條，裁定如主文。
中　　華　　民　　國　九十六　年　　十　　月　　四　　日
                      最高法院刑事第十一庭
                          審判長法官  林　永　茂
                                法官  蘇　振　堂
                                法官  蕭　仰　歸
                                法官  何　菁　莪
                                法官  王　居　財
      本件正本證明與原本無異
                                      書  記  官
中　　華　　民　　國　九十六　年　　十　　月　 十一 　日
                                                Ａ
